# 同一控制下企业合并财务报表，成本法—权益法

提问人：wansll88 时间：2019-11-01 06:30:26
合并报表中，需将成本法调整为权益法，有个疑问，同一控制下合并财务报表，长期股权投资由成本法调整为权益法时，用不用考虑有利差额、不利差额。求答疑，谢啦。

回答人：chenyiwei
其实为了编制合并报表而将母公司对子公司的长投从成本法模拟调整为权益法本来就是不必要的，本版面精华区就有如何直接以成本法核算结果为基础编制合并报表的讨论帖子，可以参考。
当子公司是依据同一控制下合并而取得时，由于长期股权投资成本与合并日的子公司账面净资产份额对应，直接按成本法抵销更有优势。可参考附件举例。
同一控制下合并直接用成本法编制合并报表举例.docx
(19.04 KB,下载次数: 62)
5 天前上传